臺灣臺中地方法院刑事判決　　　　　　100年度交易字第447號
公　訴　人　臺灣臺中地方法院檢察署檢察官
被　　　告　戴鴻明
上列被告因過失傷害案件，經檢察官提起公訴（100年度偵字第
7736號），本院依職權裁定進行簡式審判程序，判決如下：
    主    文
戴鴻明因過失傷害罪，處拘役伍拾伍日，如易科罰金，以新臺幣
壹仟元折算壹日。
    犯罪事實
一、戴鴻明於民國（下同）100年1月5日晚間駕駛車牌號碼7V-
    6558號自小客車，沿臺中市○區○○路由自由路口往愛國街
    方向行駛，嗣於同日21時24分許，行經設有禁止左轉標誌（
    在國光路往愛國街方向）之國光路與復興路交岔路口時，本
    應注意駕駛人駕駛汽車，應遵守道路交通標誌之指示；且亦
    應注意車前狀況，並隨時採取必要之安全措施。而依當時天
    候為晴、夜間有照明、路面無缺陷、無障礙物、視距良好之
    情形，復無不能注意之情事，竟疏未注意遵守前開路口其行
    進方向上所設禁止左轉標誌之指示，又未注意車前狀況，仍
    貿然駕車逕行左轉通過前開路口，適有陳智清騎乘車牌號碼
    NQE-889號重型機車搭載張菀庭，沿國光路由愛國街往自由
    路方向行駛，亦直行通過前開路口時，因見戴鴻明駕車左轉
    通過時煞避不及，致雙方車輛發生碰撞，使張菀庭因而受有
    跟骨閉鎖性骨折、唇之開放性傷口、牙齒斷裂、踝挫傷、小
    腿擦傷等傷害。俟戴鴻明於肇事後留待現場，主動向前來處
    理車禍之員警聶大明表示係肇事者而自願接受裁判，戴鴻明
    與張菀庭二次於台中市南區調解委員會進行調解均未成立，
    張菀庭於100年3月13日14時10分至台中市政府警察局第三分
    局交通分隊對戴鴻明提起過失傷害告訴。
二、案經自首及張菀庭訴由臺灣臺中地方法院檢察署偵查起訴。
    理    由
一、按除簡式審判程序、簡易程序及刑事訴訟法第376條第1款、
    第2款（第1款：最重本刑為三年以下有期徒刑、拘役或專科
    罰金之罪。第2款：刑法第320條、第321條之竊盜罪。）所
    列之罪之案件外，第一審應行合議審判，刑事訴訟法第284
    條之 1 條文定有明文。本件被告戴鴻明（下稱被告）所犯
    係屬刑事訴訟法第376條第1款規定之罪，依法獨任進行審理
    程序。又被告於審理程序中，先就上開犯罪事實為有罪之陳
    述，且所犯係死刑、無期徒刑、最輕本刑為三年以上有期徒
    刑以外之罪，經本院告知簡式審判程序之旨，並聽取檢察官
    及被告之意見後，依刑事訴訟法第273條之1第1項之規定，
    裁定進行簡式審判程序，是本件之證據調查，依刑事訴訟法
    第273條之2規定，不受同法第159條第1項、第161條之2、第
    161條之3、第163條之1及第164條至170條規定之限制，合先
    敘明。
二、上揭犯罪事實業據被告於本院審理時坦承不諱，核與告訴人
    張菀庭及證人陳智清分別於偵查中證述之情節相符，復有道
    路交通事故現場圖、道路交通事故調查報告表（一）、（二
    ）、道路交通事故談話紀錄表（受談人：戴鴻明、陳智清）
    、道路交通事故肇事人自首情形紀錄表（戴鴻明、陳智清）
    、道路交通事故當事人酒精測定紀錄表（陳智清、戴鴻明）
    交通事故補充資料表、臺中市○○○○○道路交通事故初步
    分析研判表及現場照片7張（見警卷第22至38頁）在卷可稽
    ；並有臺中市車輛行車事故鑑定委員會100年8月29日中市車
    鑑字第1000004970號函附「臺中市車輛行車事故鑑定委員會
    鑑定意見書（中市車鑑0000000案）」（鑑定意見：戴鴻
    明駕駛自用小客車違反標誌禁制不當左轉行駛，為肇事原因
    。陳智清駕駛普通重型機車，無肇事因素。）乙份（見本
    院卷第20至21頁）附卷足憑。按駕駛人駕駛汽車，應遵守道
    路交通標誌、標線、號誌之指示為並服從交通指揮人員之指
    揮。且汽車行駛時，駕駛人應注意車前狀況，並隨時採取必
    要之安全措施，道路交通安全規則第90條、第94條第3項分
    別定有明文，被告駕駛車輛自應注意上開規定。而本件事故
    發生時，天候晴、夜間有照明、路面無缺陷、無障礙物、視
    距良好【見警卷第23頁之道路交通事故調查報告表（一）】
    ，足認並無不能注意之情事，被告駕車行至臺中市○區○○
    路與復興路之交岔路口時，未遵守禁止左轉標誌之指示，亦
    疏於注意對向騎來之告訴人張菀庭所乘坐機車，致與陳智清
    騎駛之重型機車發生車禍，其具有過失甚明。告訴人張菀庭
    於100年1月5日發生車禍後，立即經送往衛生署臺中醫院診
    治，確受有跟骨閉鎖性骨折、唇之開放性傷口、牙齒斷裂、
    踝挫傷、小腿擦傷等傷害，此有衛生署臺中醫院診斷證明書
    附卷可佐（見警卷第13頁）。告訴人既因本次車禍受有上開
    傷害，則被告之過失行為與告訴人所受之傷害間，具有相當
    因果關係，自屬灼然。綜上調查結果，本件事證明確，被告
    犯行洵堪認定，應依法論科。
三、核被告所為，係犯刑法第284條第1項前段之過失傷害罪。被
    告於車禍發生後留在現場，在有偵查權限之機關及人員尚未
    發覺犯罪前，主動向前來處理之臺中市政府警察局第三分局
    警員聶大明陳明其係肇事者與肇事經過，有臺中市○○○○
    ○道路交通事故肇事人自首情形紀錄表可考（見警卷第29頁
    ），是被告對於未發覺之罪自首而受裁判，爰依刑法第62條
    前段規定減輕其刑。爰審酌被告未曾因故意犯罪受有期徒刑
    以上刑之宣告（參卷附臺灣高等法院被告前案紀錄表）、國
    小畢業之智識程度、經濟勉強維持之生活狀況（見警卷被告
    警詢筆錄受詢問人資料），及告訴人所受為跟骨閉鎖性骨折
    、唇之開放性傷口、牙齒斷裂、踝挫傷、小腿擦傷之傷害，
    傷勢並非輕微，被告所為實屬可議，惟其犯後隨即自首，並
    於本院審理中坦白認罪，雖尚未與告訴人達成和解，惟此涉
    及雙方就損害金額認知之差異【被告願意賠償不包含汽制保
    險金部分新臺幣（下同）80,000元，但告訴人要求賠償
    871,577元（詳參本院100年度交附民字第181號刑事附帶民
    事訴訟起訴狀）】等一切情狀，量處如主文所示之刑，並諭
    知易科罰金之折算標準。
據上論斷，應依刑事訴訟法第299條第1項前段，刑法第284條第1
項前段、第62條前段、第41條第1項前段，刑法施行法第1條之1
第1項、第2項前段，判決如主文。
本案經檢察官楊朝嘉到庭執行職務。
中    華    民    國    100    年    10    月    6    日
                  刑事第一庭   法  官    廖  穗  蓁
以上正本證明與原本無異。
如不服本判決應於收受送達後10日內向本院提出上訴書狀，並應
敘述具體理由；其未敘述上訴理由者，應於上訴期間屆滿後20日
內向本院補提理由書（均須按他造當事人之人數附繕本）「切勿
逕送上級法院」。
告訴人或被害人對於判決如有不服具備理由請求檢察官上訴者，
其上訴期間之計算係以檢察官收受判決正本之日期為準。
                               書記官    許  靜  茹
中    華    民    國    100    年   10    月    6     日
附錄論罪科刑法條：
中華民國刑法第284條第1項
因過失傷害人者，處6月以下有期徒刑、拘役或5百元以下罰金，
致重傷者，處1年以下有期徒刑、拘役或5百元以下罰金。（上開
罰金數額，依法提高30倍。）